【裁判字號】    95,訴,23
【裁判日期】    950310
【裁判案由】    違反毒品危害防制條例
【裁判全文】
臺灣雲林地方法院刑事判決                95年度訴字第23號
公  訴  人  臺灣雲林地方法院檢察署檢察官
被      告  李曜均即李岱儒）.
上列被告因施用毒品案件，經檢察官提起公訴（臺灣雲林地方法
院檢察署94年毒偵字第1612號）、移送併辦（臺灣彰化地方法院
檢察署95年毒偵字73號、臺灣雲林地方法院檢察署94年毒偵字
2153號）及追加起訴（臺灣雲林地方法院檢察署94年毒偵字2153
號），被告就被訴事實為有罪之陳述，本院聽取當事人之意見後
，裁定依簡式審判程序審理，茲判決如下：
    主  文
李曜均連續施用第一級毒品，處有期徒刑捌月。又施用第二級毒
品，處有期徒刑肆月。應執行有期徒刑拾壹月。
    事實及理由
一、犯罪事實：
    李曜均前因施用毒品案件，經觀察、勒戒後，認無繼續施用
    毒品之傾向，經臺灣雲林地方法院檢察署檢察官於民國（下
    同）93年10月25日為不起訴處分確定。仍不知悔改，基於施
    用第一級毒品之概括犯意，及施用第二級毒品之犯意：
  (一)於94年6 月21日至94年12月22日，連續在雲林縣斗六市「天
    元小築」、斗六市某路旁等處，以針筒注射方式，施用第一
    級毒品海洛因多次。嗣於94年6 月21日，李曜均因另涉竊
    盜案件而為警查獲，經採尿送驗，檢出毒品嗎啡陽性反應；
    94年10月19日晚間9 時50分許，李曜均因涉竊盜案件，在
    雲林縣崙背鄉水尾村水尾31之1 號為警查獲，採尿送驗呈現
    嗎啡陽性反應；94年12月24日上午11時20分許，在彰化縣
    北斗鎮○○路北斗家商前被警方查獲，送驗呈現嗎啡陽性反
    應。
  (二)於94年10月19日晚間為警採尿時點回溯前96小時內某時，在
    不詳地點，以不詳方式，施用第二級毒品安非他命。嗣於94
    年10月19日，李曜均因另涉竊盜案件為警查獲，並採尿送驗
    呈現甲基安非他命之陽性反應。
二、認定事實之依據：
    以上犯罪事實，有(一)被告李曜均於警訊、偵訊、及本院審理
    中之自白。(二)94年6月24日 雲林縣衛生局煙毒尿液檢驗成績
    書一份、94年10月19日台灣檢驗科技股份有限公司濫用藥物
    檢驗報告一份、94年11月3日雲林縣衛生局煙毒尿液檢驗成
    績書一份、94年12月19日台灣檢驗科技股份有限公司濫用藥
    物檢驗報告一份、94年12月30日彰化縣衛生局煙毒尿液檢驗
    成績書一份。(三)臺灣高等法院被告全國前案記錄表、雲林地
    方法院檢察署刑案資料查註紀錄表、全國施用毒品案件紀錄
    表一份。(四)雲林地方法院檢察署檢察官93毒偵字1260號不起
    訴處分書一份等可資證明，被告犯行已可認定。
三、論罪科刑：
  (一)核被告所為，係犯毒品危害防制條例第10條第1 、2 項之施
    用第一、二級毒品罪。被告多次施用第一級毒品，犯罪時間
    密集，犯罪手法相同，顯係基於概括犯意反覆為之，應依刑
    法第56條論以連續犯一罪，並加重其刑。
  (二)上述2 罪，犯意各別，罪名互異，應各別論罪處罰。
  (三)爰審酌：被告93年觀察勒戒後，不知悔改，竟再繼續施用毒
    品，至94年6 月21日被查獲後，本應知所收斂，卻於94年10
    月19日、94年12月24日二度被查獲。可見其欠缺戒除毒品之
    決心，再審酌被告犯罪之動機、目的、品行，智識程度、所
    生之危害及犯罪後之態度等一切情狀，各量處如主文所示之
    刑，並定應執行刑。
  (四)94年12月24日扣案之注射針筒二支，被告辯稱非其所有，而
    是同行朋友沈進成所有。此既不能證明為被告所有，即不宣
    告沒收。
四、適用法條：
  (一)刑事訴訟法第273 條之1 第1 項、第310 條之2、第454 條
    第1 項。
  (二)毒品危害防制條例第10條第1 項、第2 項、刑法第11條前段
    、第56條、第51條第5 款。
五、如不服本判決，得於本判決送達之日起10日內，向本院提起
    上訴。
本案經檢察官甲○○到庭執行職務。
中    華    民    國    95    年    3     月    10    日
                  刑事第四庭    法  官  葉明松
以上正本證明與原本無異。
                                書記官  顏錦清
中    華    民    國    94    年    3     月    10    日
附錄法條：
毒品危害防制條例第10條
施用第1 級毒品者，處6 月以上5 年以下有期徒刑。
施用第2級毒品者，處3年以下有期徒刑。


司法院資訊處製作；財團法人民間司法改革基金會備份。
